【裁判字號】    99,易,821
【裁判日期】    990723
【裁判案由】    竊盜
【裁判全文】
臺灣臺南地方法院刑事判決               99年度易字第821號
公  訴  人  臺灣臺南地方法院檢察署檢察官
被      告  丙○○
上列被告因竊盜案件，經檢察官提起公訴（九十九年度偵字第五
五九一號），被告於本院準備程序時，為有罪之陳述，經本院裁
定以簡式審判程序審理，並判決如下：
    主  文
丙○○攜帶兇器、逾越牆垣竊盜，處有期徒刑肆月，如易科罰金
，以新台幣壹仟元折算壹日。
    事  實
一、丙○○基於意圖為自己不法所有之犯意，於民國九十七年八
    月四日上午十時四十五分許，逾越鐵絲圍籬進入臺南縣歸仁
    鄉○○村○○段九一四地號土地內，持其所有之長約十四公
    分，金屬材質製成，客觀上足以對人之生命、身體造成危險
    ，可供兇器使用之扳手一支（未扣案），竊取臺灣糖業股份
    有限公司所有之農用抽水馬達一具。得手後，將之以新台幣
    （下同）數百元之價格變賣予不知情之不詳店名資源回收場
    。嗣因丙○○在上開土地內，撿拾葉麗香收成後棄置於該土
    地上之西瓜食用，將西瓜殘渣丟於現場附近，警方採集所遺
    留之西瓜殘渣，送請臺南縣警察局鑑定，鑑定結果該西瓜殘
    渣ＤＮＡ－ＳＴＲ型別與丙○○之ＤＮＡ相同，因而查獲。
二、案經臺南縣警察局歸仁分局報告臺灣臺南地方法院檢察署檢
    察官偵查起訴。
    理  由
一、本件被告丙○○所犯為死刑、無期徒刑、最輕本刑為三年以
    上有期徒刑以外之罪，亦非屬高等法院管轄之第一審案件，
    其於準備程序進行中，先就被訴事實為有罪之陳述，經法官
    告知簡式審判程序之旨，並聽取公訴檢察官之意見後，依刑
    事訴訟法第二百七十三條之一第一項、第二百七十三條之二
    等規定，裁定進行簡式審判程序，且不受同法第一百五十九
    條第一項、第一百六十一條之二、第一百六十一條之三、第
    一百六十三條之一及第一百六十四條至第一百七十條所規定
    證據能力認定及調查方式之限制，合先敘明。
二、上揭犯罪事實業據被告丙○○於本院審理時供承不諱，核與
    證人即被害人台糖公司職員乙○○於警詢中所述遭竊經過相
    符，另被告於案發現場，撿拾證人葉麗香收成後棄置於該土
    地上之西瓜食用後之殘渣，經警鑑定結果，認該西瓜殘渣上
    之ＤＮＡ－ＳＴＲ型別與被告之ＤＮＡ相同一節，亦有台南
    縣警察局鑑驗書一份在卷可參，此外，另有台南縣警察局歸
    仁分局現場照片八張附卷可考，是被告於本院審理時之自白
    與事實相符，應堪採信。從而，被告逾越牆垣、攜帶兇器竊
    盜犯行，已臻明確，堪以認定，應依法論科。
三、查被告行竊之際所攜帶之扳手一支，長約十四公分，且為金
    屬製成等情，業據被告於本院審理時自承在卷（參見本院卷
    第一二頁）。是依被告所述其攜帶之扳手型式可知，該扳手
    於客觀上已足對人之生命、身體構成威脅，足資為兇器，故
    核被告所為係犯刑法第三百二十一條第一項第二款、第三款
    之攜帶兇器、逾越牆垣竊盜罪。另按刑之量定，為求個案裁
    判之妥當性，法律固賦予法院裁量權，但此項裁量權之行使
    ，除應依刑法第五十七條規定，審酌行為人及其行為等一切
    情狀，為整體之評價，並應顧及比例原則與平等原則，使罪
    刑均衡，輕重得宜，以契合社會之法律感情。又刑法第五十
    九條規定犯罪之情狀可憫恕者，得酌量減輕其刑，其所謂「
    犯罪之情狀」，與同法第五十七條規定科刑時應審酌之一切
    情狀，並非有截然不同之領域，於裁判上酌減其刑時，應就
    犯罪一切情狀（包括第五十七條所列舉之十款事項），予以
    全盤考量，審酌其犯罪有無可憫恕之事由（即有無特殊之原
    因與環境，在客觀上足以引起一般同情，以及宣告法定低度
    刑，是否猶嫌過重等等），以為判斷。查被告所竊馬達業已
    老舊，被害人損失非鉅，故無意追究一節，業據證人乙○○
    於警詢中陳明在卷（參見警卷第七頁），參以被告為前開竊
    盜犯行時，適遭失業，故為此犯行等情，亦據被告於本院審
    理時供承甚明。本院斟酌被告行竊動機、手段、所得等一切
    情況，認縱量處法定罪低度刑責即有期徒刑六月，猶嫌過重
    ，爰依刑法第五十九條酌減其刑，以使罪責相當，並期自新
    。爰審酌被告犯罪動機、手段、所得、被害人所受損害、犯
    罪後始終坦承不諱，量處如主文所示之刑，並諭知易科罰金
    之折算標準，以資懲儆。又被告行竊所用之扳手一支未據扣
    案，為免日後執行困難，爰不另為沒收之諭知，附此敘明。
據上論斷，應依刑事訴訟法第二百七十三條之一第一項、第二百
九十九條第一項前段，刑法第三百二十一條第一項第二款、第三
款、第五十九條、第四十一條第一項前段，判決如主文。
本案經檢察官甲○○到庭執行職務
中    華    民    國    99    年    7     月    23    日
                      刑事第十二庭
                          法    官   卓穎毓
以上正本證明與原本無異。
如不服本判決應於收受本判決後10日內向本院提出上訴書狀，並
應敘述具體理由。其未敘述上訴理由者，應於上訴期間屆滿後20
日內向本院補提理由書狀（均須按他造當事人之人數附繕本）「
切勿逕送上級法院」。
                          書 記 官   林書婷
中    華    民    國    99    年    7     月    23    日
附錄法條：
中華民國刑法第321條
犯竊盜罪而有左列情形之一者，處 6 月以上、 5 年以下有期徒
刑：
一、於夜間侵入住宅或有人居住之建築物、船艦或隱匿其內而犯
    之者。
二、毀越門扇、牆垣或其他安全設備而犯之者。
三、攜帶兇器而犯之者。
四、結夥三人以上而犯之者。
五、乘火災、水災或其他災害之際而犯之者。
六、在車站或埠頭而犯之者。
前項之未遂犯罰之。

司法院資訊處製作；財團法人民間司法改革基金會備份。
